臺灣新北地方法院刑事判決　
111年度交易字第250號
公  訴  人  臺灣新北地方檢察署檢察官
被      告  張云榕




            廖泓傑


上列被告因過失傷害案件，經檢察官提起公訴（111年度調偵字
第198號），本院判決如下：    
    主  文
本件公訴不受理。
    理  由
一、公訴意旨如附件起訴書犯罪事實欄所載。
二、按告訴乃論之罪，告訴人於第一審辯論終結前，得撤回其告
    訴；告訴經撤回者，應諭知不受理之判決，並得不經言詞辯
    論為之，刑事訴訟法第238條第1項、第303條第3款及第307 
    條分別定有明文。
三、查，本件被告即告訴人2人相互間告訴過失傷害案件，公訴
    意旨認被告2人均係涉犯刑法第284條前段之過失傷害罪，惟
    該罪依同法第287條前段規定，須告訴乃論。茲因被告即告
    訴人2人相互間已達成和解，並各具狀撤回告訴，此有本院
    調解筆錄影本1份及刑事撤回告訴狀2紙在卷可稽，揆諸上開
    說明，爰不經言詞辯論，逕為諭知不受理之判決。
據上論斷，應依刑事訴訟法第303條第3款、第307條，判決如主
文。
中    華    民    國   111    年    12    月     6    日
                  刑事第四庭      法  官  陳佳妤
上列正本證明與原本無異。
如不服本判決，應於判決送達後20日內敘明上訴理由，向本院提
出上訴狀 (應附繕本) ，上訴於臺灣高等法院。其未敘述上訴理
由者，應於上訴期間屆滿後20日內向本院補提理由書「切勿逕送
上級法院」。
                                  書記官  傅曜晨
中　　華　　民　　國　　111 　年　　12　　月　　6 　　日
【附件】
臺灣新北地方檢察署檢察官起訴書
                                    111年度調偵字第198號
　　被　　　告　張云榕　女　56歲（民國00年0月00日生）
　　　　　　　　　　　　住金門縣○○鎮○○00○0號
　　　　　　　　　　　　居新北市○○區○○路0段000巷0弄0
　　　　　　　　　　　　　　　號3樓
　　　　　　　　　　　　國民身分證統一編號：Z000000000號
　　          　廖泓傑　男　38歲（民國00年00月00日生）
　　　　　　　　　　　　住○○市○○區○○街00巷00號12樓
　　　　　　　　　　　　國民身分證統一編號：Z000000000號
上列被告因過失傷害案件，已經偵查終結，認應該提起公訴，茲
將犯罪事實及證據並所犯法條分敘如下：
　　　　犯罪事實
一、張云榕於民國109年6月19日9時53分許，騎乘車牌號碼000-0
    000號普通重型機車（下稱甲機車），沿新北市土城區永豐
    路往青雲路方向行駛，行經新北市土城區永豐路13巷口欲左
    轉駛進無名巷時，本應注意左後方來車之行車動態，及轉彎
    車應暫停讓直行車先行，而依當時情形，並無不能注意之情
    事，竟疏未注意及此，即貿然騎車左轉，適有廖泓傑騎乘車
    牌號碼000-000號普通重型機車自其左後方直行駛至，亦疏
    未注意車前狀況，2車發生碰撞，張云榕因而人車倒地，受
    有左遠端鎖骨骨折之傷害；廖泓傑則受有右上臂擦傷挫傷、
    右手肘擦傷挫傷之傷害。
二、案經廖泓傑、張云榕訴由新北市政府警察局土城分局報告偵
    辦。
　　　　　　證據並所犯法條
一、證據清單及待證事實
編號 證據名稱 待證事實 1 告訴人兼被告張云榕於警詢及偵查中之指訴及供述  告訴人兼被告張云榕於上揭時、地，騎乘甲機車左轉彎時，與告訴人兼被告廖泓傑騎乘之乙機車發生交通事故之事實。 2 告訴人兼被告廖泓傑於警詢及偵查中之指訴及自白  告訴人兼被告廖泓傑於上揭時、地，騎乘乙機車直行，與騎乘甲機車左轉之告訴人兼被告張云榕發生交通事故，告訴人兼被告廖泓傑坦承其有過失之事實。 3 道路交通事故現場圖、道路交通事故調查報告表㈠㈡各1份、現場及車損照片共30張、現場監視器錄影光碟1片及翻拍照片3張 本件交通事故發生經過及現場情形。 4 ⑴新北市政府車輛行車事故鑑定會新北車鑑字第0000000號鑑定意見書1份 ⑵現場監視器錄影光碟1片及本署檢察事務官勘驗筆錄1份 於監視器錄影畫面片長7分13秒時，可見告訴人兼被告張云榕騎乘機車行駛在告訴人兼被告廖泓傑右前方；之後因告訴人兼被告廖泓傑車速較快，2車接近中；於監視器錄影畫面片長7分18秒時告訴人兼被告張云榕騎乘機車左偏行駛，告訴人兼被告廖泓傑騎車行駛在其左側；於片長7月19秒時，告訴人兼被告張云榕騎乘機車持續左偏行駛，碰撞告訴人兼被告廖泓傑騎乘之機車。則告訴人兼被告張云榕有未注意左後方來車之行車動態，及轉彎車未暫停讓直行車先行之過失；告訴人兼被告廖泓傑有未注意車前狀況之過失之事實。雖鑑定意見認為告訴人兼被告廖泓傑駕駛普通重型機車，未注意車前狀況，為肇事因素；告訴人兼被告張云榕駕駛普通重型機車，無肇事因素，惟鑑定意見僅供本署認定事實之參考，疏未慮及告訴人兼被告張云榕有未注意左後方來車之行車動態，及轉彎車未暫停讓直行車先行之部分，自難逕為有利於告訴人兼被告張云榕之認定。   5 新北市立土城醫院診斷證明書、亞東紀念醫院診斷證明書(乙種)各1份。 證明告訴人兼被告廖泓傑、張云榕分別故受有犯罪事實欄所載之傷害之事實。 
二、核被告廖泓傑、張云榕所為，均係犯刑法第284條前段之過
    失傷害罪嫌。
三、依刑事訴訟法第251條第1項提起公訴。
　  此　致
臺灣新北地方法院
中　　華　　民　　國　 111　　年　　3 　　月　　18　　日
　　　　　　　　　　　　　    檢　察　官   蕭擁溱  
本件正本證明與原本無異
中　　華　　民　　國　 111　　年　　4 　　月　　5 　　日
                              書  記  官  張桂芳
附錄本案所犯法條全文 
中華民國刑法第284條
因過失傷害人者，處 1 年以下有期徒刑、拘役或 10 萬元以下
罰金；致重傷者，處 3 年以下有期徒刑、拘役或 30 萬元以下
罰金。